臺灣高等法院臺中分院刑事判決
110年度上訴字第2127號
上  訴  人  
即  被  告  王志恆
選任辯護人  江燕鴻律師
            張百勛律師
上列上訴人因違反毒品危害防制條例案件，不服臺灣臺中地方法
院110年度訴字第732號，中華民國110年10月14日第一審判決（
起訴案號：臺灣臺中地方檢察署109年度偵字第22028號），提起
上訴，本院判決如下：
    主  文
上訴駁回。
    事實與理由
一、本案經本院審理後，認一審判決認事用法及量刑均無不當，
    應予維持，並引用一審判決記載之事實、證據及理由（如附
    件）。
二、上訴人即被告王○○並未提出何有利辯解，所述購買本案扣案
    毒品愷他命係為供自己施用，並無販賣意圖云云屬經原審法
    院詳予指駁認無可採信之事項，原審所為論述詳實合理，至
    可憑採，辯護人固辯稱「就原審認被告意圖販賣部分，李○○
    之證述共3次，7月7日即第1次警詢時李○○稱沒有跟被告購買
    毒品，他跟被告是老朋友，是被告請他施用；7月8日警詢時
    ，因為被告在警局已經被說有販賣，所以李○○改稱是向被告
    購買毒品。本案被告一開始被警察局送的是販賣，但後來販
    賣部分不起訴。原審準備程序時之卷證資料只看到被告被不
    起訴，但無法瞭解為何起訴，經原審調取臺中地檢109年度
    偵字第20658號卷證資料才可明確看出李○○跟被告是10幾年
    的老朋友，當天一起被查獲，李○○本來說沒有向被告購買毒
    品，等到被告做完筆錄了，李○○才改稱有向被告購買毒品。
    由前開經過可知被告在警局自白有販賣毒品是因為警員告知
    如果不認就把2人都移送販賣的壓力是可能存在的。因為可
    能有前開壓力存在，所以被告在警詢及第1次偵訊時自白有
    販賣毒品給李○○及1個在臺南的女生。後來檢察官請臺南的
    警員調查被告稱販賣毒品給臺南女子那天的行蹤，發現被告
    當天的手機基地台根本不在那裡；亦即被告在警詢及第1次
    偵訊時承認之販賣行為與事實不符，故檢察官對被告之販賣
    行為為不起訴處分。因為沒有確切證據可證明被告於何時販
    賣給任何人或販賣未遂給任何人，所以本案對被告僅起訴意
    圖販賣而持有。意圖僅存在於行為人內心，應有販賣的過程
    才可認定販賣或販賣未遂。本案被告持有的量是51公克，這
    在實務上算是很少的，因為1天如果吃5、6公克，大概1週就
    吃完了。大部分實務上判決意圖販賣或販賣未遂的毒品量至
    少都是6、7、8百公克，很少是50幾公克的。被告僅持有51
    公克，數量極少，且被告確實有上癮情形。本案卷證沒有辦
    法證明被告有意圖販賣，被告應僅構成持有或施用毒品。被
    告有施用毒品習慣及毒癮，本案是109年6、7月發生，被告
    到今年1月仍有吸食毒品習慣，在臺南被查獲攜帶30幾公克
    毒品，僅被判持有，沒有被判意圖販賣而持有。請審酌上情
    ，改判被告持有毒品罪」云云。然查㈠本案並未起訴被告犯
    販賣第三級毒品罪名，所謂「因為警員告知如果不認就把2
    人都移送販賣的壓力是可能存在的」云云，完全係片面之詞
    ，無任何事證可採；況豈有可能因怕他人遭移送，即無端自
    承販賣或意圖販賣而持有毒品重罪；被告如無端自承販賣毒
    品，豈非更可能造成同行友人遭同案移送，所述因怕李○○遭
    移送，被告始自承販毒云云實違情悖理，無可憑採。㈡是否
    犯意圖販賣而持有毒品罪，並非僅以遭查獲扣案之毒品重量
    為認定依據，亦無何須持有達6、7、8百公克毒品，始可認
    定有販賣意圖之事。㈢被告於110年1月又遭查獲攜帶30餘公
    克毒品，與本案案情不同，存卷事證亦異，無從比附援引稱
    本案亦應僅犯持有毒品罪。綜上，本案被告及辯護人所辯均
    無足採，上訴無理由，應予駁回。
三、據上論斷，應依刑事訴訟法第373條、第368條，判決如主文
    。
本案經檢察官謝志遠提起公訴，檢察官林蓉蓉到庭執行職務。
中　　華　　民　　國　　111 　年　　1 　　月　　12　　日
            刑事第九庭　  審判長法　官　紀  文  勝
                                法　官　賴  妙  雲
                                法　官　姚　勳　昌
以上正本證明與原本無異。             
如不服本判決應於收受送達後二十日內向本院提出上訴書狀，其
未敘述上訴理由者，並得於提起上訴後二十日內向本院補提理由
書狀（均須按他造當事人之人數附繕本）「切勿逕送上級法院」
。因疫情而遲誤不變期間，得向法院聲請回復原狀。
                                書記官  溫  尹  明
　　　　　　　　　　　　　　　　
中　　華　　民　　國　　111 　年　　1 　　月　　12　　日

附件：
臺灣臺中地方法院刑事判決
110年度訴字第732號
公　訴　人　臺灣臺中地方檢察署檢察官
被　　　告　王○○　
選任辯護人　江燕鴻律師
上列被告因違反毒品危害防制條例案件，經檢察官提起公訴（10
9年度偵字第22028號），本院判決如下：
    主  文
王○○意圖販賣而持有第三級毒品，處有期徒刑參年陸月。扣案如
附表編號1至8、11至13號所示之物品均沒收。
    犯罪事實
一、王○○明知愷他命係毒品危害防制條例第2條第2項第3款所規
    定之第三級毒品，依法不得販賣，竟基於意圖販賣而持有第
    三級毒品之犯意，使用如附表編號13號所示行動電話向真實
    姓名年籍不詳、綽號「○哥」之男子洽購愷他命後，於民國1
    09年6月間某日，在臺南市南區某海灘附近，以新臺幣（下
    同）7萬多元之價格，向「○哥」購入淨重57.5819公克（純
    質淨重51.8237公克）之愷他命1包而持有之，伺機分別以1,
    800元、3,600元、7,200元等價格，出售其透過如附表編號1
    1號所示之磅秤約略分裝為1公克裝、2公克裝、4公克裝等包
    裝之愷他命予他人，藉此賺取每公克300元之利潤。嗣於同
    年7月7日晚間9時5分許，在臺中市○○區○○○道0段000號前，
    因其駕駛車牌號碼000-0000號自用小客車搭載李○○違規停車
    為警盤查，且經其同意搜索該自用小客車後，於車內扣得上
    開其持有之愷他命（如附表編號1至8號所示，部分已約略分
    裝為1公克裝【附表編號2至5號】、2公克裝【附表編號6、7
    號】、4公克裝【附表編號8號】）、前揭行動電話、磅秤及
    供其分裝如附表編號1號所示愷他命伺機出售獲利之夾鏈袋
    等物品，始查悉上情。
二、案經臺中市政府警察局第六分局報告臺灣臺中地方檢察署檢
    察官偵查後起訴。
    理  由
一、證據能力：
(一)按被告以外之人於審判外之陳述，雖不符前4條之規定，而
    經當事人於審判程序同意作為證據，法院審酌該言詞陳述或
    書面陳述作成時之情況，認為適當者，亦得為證據；當事人
    、代理人或辯護人於法院調查證據時，知有第159條第1項不
    得為證據之情形，而未於言詞辯論終結前聲明異議者，視為
    有前項之同意，刑事訴訟法第159條之5定有明文。經查，本
    案認定犯罪事實所引用之卷內被告王○○以外之人於審判外之
    陳述，檢察官、被告及辯護人於本院準備程序均不爭執其作
    為本案證據之證據能力，於辯論終結前亦未對該等證據之證
    據能力聲明異議，本院復審酌前揭陳述作成時之情況，並無
    違法取證之瑕疵，亦認以之作為證據為適當，是本案有關被
    告以外之人於審判外之言詞或書面陳述等供述證據，依前揭
    法條意旨，自均得為證據。
(二)按除法律另有規定外，實施刑事訴訟程序之公務員因違背法
    定程序取得之證據，其有無證據能力之認定，應審酌人權保
    障及公共利益之均衡維護，刑事訴訟法第158條之4定有明文
    。經查，本案認定犯罪事實所引用之卷內非供述證據，並無
    證據證明係實施刑事訴訟程序之公務員違背法定程序所取得
    ，且經本院於審理中提示並告以要旨而為調查時，檢察官、
    被告及辯護人均未表示該等非供述證據不具證據能力，揆諸
    上開規定，自應認均具有證據能力。
二、認定事實所憑之證據及得心證之理由：
(一)訊據被告固坦承前揭，其向「○哥」購入愷他命而持有，並
    以磅秤、夾鏈袋分裝該等愷他命等事實，惟矢口否認有何意
    圖販賣而持有第三級毒品犯行，辯稱：我不是意圖販賣而持
    有扣案之愷他命，我持有該等愷他命是供自己施用，我沒有
    販賣該等愷他命的意思；我取得扣案之愷他命後，之所以將
    部分愷他命約略分裝為1公克裝、2公克裝、4公克裝等包裝
    ，是要克制自己施用的量云云（本院卷61至62、129頁）。
    經查：
 1、被告於109年6月間某日，在臺南市○區某海灘附近，以7萬多
    元之價格，向「○哥」購入淨重57.5819公克（純質淨重51.8
    237公克）之愷他命1包而持有之，並將部分愷他命約略分裝
    為1公克裝、2公克裝、4公克裝等包裝，以及於同年7月7日
    晚間9時5分許，在臺中市○○區○○○○0段000號前，經警於其駕
    駛之車牌號碼000-0000號自用小客車內，搜索扣得如附表所
    示之愷他命、磅秤及夾鏈袋等物品等節，為被告於本院準備
    程序所是認（本院卷第65頁），且有員警職務報告、自願受
    搜索同意書、臺中市政府警察局第六分局搜索扣押筆錄、查
    獲現場及扣案物品照片、衛生福利部草屯療養院109年7月21
    日草療鑑字第0000000000號、109年7月23日草療鑑字第0000
    000000號鑑驗書等在卷可稽（核交卷第9至13頁、偵22028號
    卷第19、51、55至63、75至89頁），以及如附表所示之愷他
    命、磅秤及夾鏈袋等物品扣案為憑（偵22028號卷第153、16
    3、169頁），是此部分事實，堪以認定。　
 2、被告雖以前揭情詞置辯，惟被告所持有如附表編號1至8號所
    示之愷他命，經送請衛生福利部草屯療養院以化學呈色法、
    氣相層析質譜法（GC/MS）鑑驗結果，均檢出愷他命成分，
    檢驗前總淨重為57.5819公克，純度90％，總純質淨重51.823
    7公克等情，有前揭該療養院鑑驗書在卷可佐（核交卷第13
    頁），足徵本案被告所持有之愷他命純度甚高、重量非輕。
    參以如附表編號1至8、11、12號所示之愷他命、磅秤及夾鏈
    袋等物品，均係員警在被告駕駛、違規停放之自用小客車內
    扣得，此有前揭員警職務報告、搜索扣押筆錄存卷為憑（偵
    22028號卷第19、55至59頁），則被告購入上開重量非輕之
    愷他命後，若均係為單純供己施用而持有，且習以分裝方式
    控制每次施用之愷他命數量，其大可將分裝剩餘之大多數愷
    他命及磅秤、夾鏈袋等分裝工具靜態放置於住處等固定地點
    ，殊難認其有何將部分已分裝成小包裝之全部愷他命連同磅
    秤、夾鏈袋等分裝工具放置在其駕駛之自用小客車內，而以
    機動性極高方式動態攜帶全部愷他命及磅秤、夾鏈袋等分裝
    工具之必要，是被告辯稱其持有如附表編號1至8號所示之愷
    他命均係為單純供己施用，顯有高度可疑。
 3、再者，本案被告於109年7月8日警詢時供稱：扣案之愷他命8
    包、磅秤及夾鏈袋都是我的，該等愷他命是我要拿來賣的，
    我用磅秤及夾鏈袋將愷他命分裝後用來販賣；就扣案分別約
    1公克裝、2公克裝、4公克裝之愷他命，我的販售價格分別
    為1,800元、3,600元、7,200元，獲利分別為300元、600元
    、1200元等語（偵22028號卷第25至27頁），於同日偵訊時
    亦供稱：扣案之愷他命8包、磅秤及夾鏈袋都是我的，該等
    愷他命是我要拿來賣的，全部都還沒賣出去；扣案分別約1
    公克裝、2公克裝、4公克裝之愷他命，就是大、中、小包，
    價格都是以每公克1,800元計算，我每賣出1公克大概可以賺
    300元；我承認意圖販賣而持有第三級毒品等語（偵22028號
    卷第125至127頁），是本案被告於遭查獲翌日之警詢及偵訊
    時，就其係意圖販賣而持有如附表編號1至8號所示之愷他命
    ，以及其使用磅秤、夾鏈袋將愷他命約略分裝成1公克裝、2
    公克裝、4公克裝等包裝，準備分別以1,800元、3,600元、7
    ,200元等價格出售愷他命賺取利潤等情，均已供承明確，且
    無前後不一、相互矛盾之情形，復與磅秤、夾鏈袋及重量分
    別接近1公克、2公克、4公克之小包愷他命共7包（詳附表編
    號2至8號）等扣案物之客觀事證相符，核無任何憑信性瑕疵
    可指，應屬可信；輔以被告將部分已分裝成小包裝、總重量
    非輕之全部愷他命連同磅秤、夾鏈袋等分裝工具放置在其駕
    駛之自用小客車內，採行機動性極高之方式動態攜帶該等物
    品，顯與為僅供自己施用而持有相當數量愷他命之常情未盡
    相合乙節，業如前述，足認被告於後續之偵訊、本院準備及
    審理程序改稱，其係單純為供己施用而持有如附表編號1至8
    號所示之愷他命云云，純屬臨訟卸責之詞，委無可採。
 4、至被告固辯稱：當初是因為員警跟我說要一起移送李○○，我
    害怕會害到李○○，才會跟員警說我是要拿扣案愷他命來賣，
    而到同日檢察官訊問時，因為我是第一次遇到這種事情，我
    不知道檢察官跟員警是不是一夥的，所以我沒有跟檢察官說
    扣案愷他命是我自己要施用的等語（本院卷第61、127至128
    頁），據以解釋其為何於遭查獲翌日之警詢及偵訊時，坦承
    係意圖販賣而持有如附表編號1至8號所示之愷他命，然依被
    告所執「避免員警一併移送李○○」一事，是否足使被告甘冒
    自陷較重罪責風險而為虛偽供述，已有可疑；參以被告於10
    9年7月8日（即本案遭查獲翌日）偵訊時並未受到檢察官強
    暴、脅迫乙節，業據被告於109年9月23日偵訊時供承明確（
    本院卷第98頁），則被告於109年7月8日偵訊時，既未受到
    檢察官以強暴、脅迫等不正方式進行訊問，復已無「員警有
    無移送李○○」之顧慮，自無向檢察官為與事實不符之自白而
    自陷較重罪責風險之理，堪信上開被告所為其於109年7月8
    日（即本案遭查獲翌日）警詢及偵訊時之自白係與事實不符
    之辯解，尚難憑採，益徵被告係意圖販賣而持有如附表編號
    1至8號所示之愷他命無訛。　　　　
(二)按販賣毒品係違法行為，非可公然為之，且毒品可任意分裝
    、增減份量、調整純度，其價格並隨時依交易雙方之關係、
    資力、需求量、對行情之認知、來源是否充裕、查緝是否嚴
    緊、購買者被查獲時供出來源之風險評估等因素而變動，既
    無公定價格，亦無法一概而論；因而販賣之利得，除經坦承
    犯行，或帳冊價量均臻明確外，委難察得實情。然衡以毒品
    價格昂貴且不易取得，其販賣行為涉及重罪，並為治安機關
    所嚴加查緝，若販賣毒品之人無利可圖，應無冒著被查獲之
    風險而平白攜帶毒品往返送交他人、自曝於險之理，故販賣
    毒品之人有從中賺取價差或量差而牟利之意圖及事實，應屬
    合理認定。從而對於有償之毒品交易，除別有事證足認係按
    同一價格轉讓、確未牟利者外，如僅以未確切查得販賣毒品
    賺取之價差或量差，即認定非法販賣之事證不足，將導致知
    過坦承之人面臨重罪，飾詞否認之人，反而僥倖得逞，將失
    情理之平（最高法院107年度台上字第140號判決意旨參照）
    。經查，被告於109年7月8日（即本案遭查獲翌日）警詢及
    偵訊時之供述內容，始屬與事實相符之任意性自白等情，業
    經本院認定如前，是被告於該次警詢及偵訊時，既均自承其
    每公克愷他命之販售價格為1,800元，其若賣出如附表編號1
    至8號所示之愷他命，每賣出1公克可獲利300元（偵22028號
    卷第26至27、126頁），堪認被告係基於販賣以營利之意圖
    而持有如附表編號1至8號所示之愷他命。　　
(三)另公訴檢察官雖以卷附行動電話內容翻拍照片為據，認本案
    被告已著手於販賣愷他命行為而未遂，惟查，細觀卷附行動
    電話內容翻拍照片，固可見被告於109年7月4日晚間，透過
    通訊軟體「微信」與暱稱「0000」之人接續傳送「（0000：
    請問你們這邊菸價是多少）18」、「（0000：可以外送嗎）
    你是在哪」、「（0000：○○街000巷00號、這邊）到、我停
    在51」等可疑為被告著手販賣愷他命予「0000」之文字訊息
    （偵22028號卷第91至95頁），且被告於109年7月8日警詢及
    偵訊時供稱：使用「微信」暱稱「0000」之人，是要向我購
    買愷他命之客戶，卷附我跟「0000」在109年7月4日晚間之
    「微信」通訊內容，分別是指愷他命價格、送貨地點及我抵
    達交易地點等事項；我記得有賣愷他命給一個女生，地點好
    像在臺南市○區○○街，時間是前幾天或上禮拜，我賣1公克1,
    800元等語（偵22028號卷第28、126頁），然被告於109年9
    月23日偵訊時，改口否認上開「微信」文字訊息係在洽談交
    易愷他命及其有實施上開販賣愷他命行為（本院卷第98頁）
    ，且經員警調閱被告所使用行動電話門號0000000000號之行
    動上網歷程記錄，發現該門號於109年7月4日晚間之基地台
    位址，與被告在109年7月8日警詢及偵訊時供稱之販賣愷他
    命地點（臺南市○區○○街000巷00號附近）不符等情，有員警
    職務報告、行動上網歷程記錄附卷可佐（本院卷第103至108
    頁），本案復未查獲前揭使用「微信」暱稱「0000」與被告
    通訊之人，而未經「0000」證述其係以上開「微信」文字訊
    息向被告洽購愷他命，則上開「微信」文字訊息是否係在洽
    談交易愷他命之事宜、被告有無依該等文字訊息進行愷他命
    交易，均屬有疑，是依前揭行動電話內容翻拍照片等事證，
    尚難逕認被告於購入如附表編號1至8號所示之愷他命後，已
    有實施對外銷售、向外行銷等著手販賣愷他命行為，卷內復
    無其他事證可認被告係因購毒者之要約或已向不特定人或特
    定多數人行銷後，始購入如附表編號1至8號所示之愷他命，
    依有疑唯利被告原則，自無從率認本案被告已達販賣毒品之
    著手階段。
(四)綜上所述，本案事證明確，被告犯行足以認定，應予依法論
    罪科刑。
三、核被告所為，係犯毒品危害防制條例第5條第3項之意圖販賣
    而持有第三級毒品罪。
四、爰以行為人之責任為基礎，審酌被告否認犯行之犯後態度，
    以及被告明知毒品不僅戕害施用者之生理及心理健康，且施
    用者為購買毒品以解除毒癮，往往不惜耗費鉅資，以致散盡
    家財連累家人，甚或鋌而走險實施財產犯罪，危害社會治安
    ，竟仍為一己私利，無視國家杜絕毒品之禁令，意圖販賣而
    持有愷他命達淨重57.5819公克（純質淨重51.8237公克），
    所為實屬不該。惟考量被告未曾因刑事案件經法院論罪科刑
    ，有臺灣高等法院被告前案紀錄表在卷可憑，素行尚可，以
    及被告自陳高職畢業之智識程度、未婚、從事工程配線工作
    、家庭經濟普通之生活狀況（本院卷第130頁）等一切情狀
    ，量處如主文所示之刑，以資懲儆。
五、沒收：
(一)按違禁物，不問屬於犯罪行為人與否，沒收之，刑法第38條
    第1項定有明文。又按依毒品危害防制條例第18條第1項中段
    應沒入銷燬之毒品，專指查獲持有之第三、四級毒品而言；
    倘係查獲製造、運輸、販賣、意圖販賣而持有、以非法方法
    使人施用、引誘他人施用或轉讓第三、四級毒品，既屬同條
    例相關法條明文規定處罰之犯罪行為，即非該條項應依行政
    程序沒入銷燬之範圍；又同條例對於查獲之製造、運輸、販
    賣、意圖販賣而持有、以非法方法使人施用、引誘他人施用
    及轉讓第三、四級毒品之沒收，並無特別規定，如其行為已
    構成犯罪，則該毒品即屬不受法律保護之違禁物，仍應回歸
    刑法之適用（最高法院100年度台上字第882號判決意旨參照
    ）。經查，扣案如附表編號1至8號所示之愷他命共8包，均
    係被告持有準備販賣予他人之第三級毒品，業經本院認定如
    前，揆諸上開說明，不問屬於被告與否，均應宣告沒收之。
    又上開愷他命之包裝袋共8只，與內含之愷他命分離時，仍
    會有極微量之第三級毒品殘留而難以析離，足認該等包裝袋
    與上開第三級毒品具有不可析離之關係，亦皆應一併宣告沒
    收之。至鑑驗耗損部分，既已滅失不存在，自無庸併予宣告
    沒收。
(二)按犯毒品危害防制條例第4條至第9條、第12條、第13條或第
    14條第1項、第2項之罪者，其供犯罪所用之物，不問屬於犯
    罪行為人與否，均沒收之，同條例第19條第1項定有明文。
    經查，扣案如附表編號11至13號所示之行動電話1支、磅秤1
    台、夾鏈袋1包，分別係被告用以聯繫「○哥」購入如附表編
    號1至8號所示愷他命及分裝該等愷他命之物，業據被告陳明
    在卷（本院卷第126頁），參以被告係準備販賣予他人而持
    有、分裝該等愷他命乙情，已如前述，足認上開行動電話、
    磅秤及夾鏈袋均屬供本案被告犯行所用之物，自應依前揭規
    定宣告沒收。至扣案如附表編號9、10、14號所示之物，雖
    係被告所有之物品，然既經被告供稱與其購入、分裝如附表
    編號1至8號所示愷他命等行為無關，卷內亦無證據可認該等
    物品屬本案被告犯行所用之物或犯罪所得，復非與本案被告
    犯行有關之違禁物，爰均不予宣告沒收，併此敘明。
據上論斷，應依刑事訴訟法第299條第1項前段，毒品危害防制條
例第5條第3項、第19條第1項，刑法第11條、第38條第1項，判決
如主文。
中　　華　　民　　國　　110 　年　　10　　月　　14　　日
                  刑事第三庭    審判長法　官　劉麗瑛
                                      法  官  吳孟潔
                                      法  官  蔡宗儒
以上正本證明與原本無異。
如不服本判決應於收受送達後20日內向本院提出上訴書狀，並應
敘述具體理由；其未敘述上訴理由者，應於上訴期間屆滿後20日
內向本院補提理由書（均須按他造當事人之人數附繕本）「切勿
逕送上級法院」。
告訴人或被害人對於判決如有不服，具備理由請求檢察官上訴者
，其上訴期間之計算係以檢察官收受判決正本之日期為準。
                                      書記官  潘瑜甄 
中　　華　　民　　國　　110 　年　　10　　月　　14　　日

附錄本案論罪法條全文：
毒品危害防制條例第5條
意圖販賣而持有第一級毒品者，處無期徒刑或10年以上有期徒刑
，得併科新臺幣7百萬元以下罰金。
意圖販賣而持有第二級毒品者，處5年以上有期徒刑，得併科新
臺幣5百萬元以下罰金。
意圖販賣而持有第三級毒品者，處3年以上10年以下有期徒刑，
得併科新臺幣3百萬元以下罰金。
意圖販賣而持有第四級毒品或專供製造、施用毒品之器具者，處
1年以上7年以下有期徒刑，得併科新臺幣1百萬元以下罰金。

附表：
編號 扣案物品 1 愷他命1包（檢品編號：B0000000） 送驗淨重：46.7464公克、驗餘淨重：46.7317公克 2 愷他命1包（檢品編號：B0000000） 送驗淨重：0.8349公克、驗餘淨重：0.8297公克 3 愷他命1包（檢品編號：B0000000） 送驗淨重：0.8395公克、驗餘淨重：0.8302公克 4 愷他命1包（檢品編號：B0000000） 送驗淨重：0.8499公克、驗餘淨重：0.8444公克 5 愷他命1包（檢品編號：B0000000） 送驗淨重：0.8193公克、驗餘淨重：0.8107公克 6 愷他命1包（檢品編號：B0000000） 送驗淨重：1.8320公克、驗餘淨重：1.8259公克 7 愷他命1包（檢品編號：B0000000） 送驗淨重：1.8522公克、驗餘淨重：1.8418公克 8 愷他命1包（檢品編號：B0000000） 送驗淨重：3.8077公克、驗餘淨重：3.8030公克 備註：上開愷他命8包，總送驗淨重57.5819公克（總純       質淨重51.8237公克）、總驗餘淨重57.2189公克  9 K盤1個 10 K菸1支 11 磅秤1台 12 夾鏈袋1包 13 Apple廠牌行動電話1支 IMEI：000000000000000號 14 現金5,600元